---
title: "Versuchsplan"
author: "Danuscha Große-Hering"
date: "1.Juni 2021"
output: pdf_document
---

Wir brauchen einen Versuchsplan mit 3 Leiterinnen, Faktor der Einflussvariable(Reihenfolge der Größen), Papiergroesse, Stiftgroesse

Faktor: Reihenfolge der Laenge
Block: Papiergroesse, Stiftgroesse, Versuchsleiterin

```{r}
library(agricolae)
library(knitr)

Plan <-design.ab(c(2,2,3,2), r=1, design = "crd", seed = 2021, serie = 0)$book
Plan_2 <- data.frame(Versuchseinheit=0,Papiergroesse= Plan$A,
                     Stiftgroesse=Plan$B, Versuchsleiterin=Plan$C, Reihenfolge=Plan$D)

Plan_2 <-Plan_2[with(Plan_2,order(Papiergroesse,Stiftgroesse,Versuchsleiterin)),]
Plan_2$Versuchseinheit <- 1:24
```
# Erklaerungen:
A ist unsere Papiergroesse mit zwei Stufen, sodass 1:= A4 und 2:= A3 bedeutet 

B ist unsere Stiftgroesse auch mit zwei Stufen, sodass 1:= 0.5mm und 2:=2mm  bedeutet

c ist die durchführende Versuchsleiterin welche noch zugewiesen werden müssen:

```{r}
Versuchsleiterin <- c("Alicia","Kaya","Ketevan","Danuscha")

set.seed(2021)
L <- data.frame(Nummer=1:3, Leiterin=sample(Versuchsleiterin,3))
       
kable(L, caption="Dekodierung der Versuchsleiterinnen")

```
Die nicht ausgewaehlte Person, wird die Messungen übernehmen.

D ist der eigentliche Faktor, welcher erklärt in welcher Reihenfolge die Längen gezeichnet werden sollen: 1:= 5cm als erstes; 2:= 20cm als erstes.

Es handelt sich also um einen einfaktoriellen Versuchsplan mit drei Blockvariablen. Zwei der Blöcke haben 2 Stufen und einer hat 3 Stufen. Der Einflussfaktor hat 2 Stufen.

Es handelt sich um einen vollständig randomisierten Blockplan und ist dadurch identifizierbar. Damit wir einen balanzierten Versuchsplan haben, müssen in jedem Block gleichviele Versuche druchgeführt werden. Dies ist bei unseren Bedingungen der Fall, wenn die Stichprobegroesse dann $N=24 \cdot k$ ist $k\in \mathbb{N}$. Dies können wir realisieren, da die Anzahl unserer möglichen Probanden 28 ist. Somit wählen wir zufällig aus dieser Menge 24 Personen. 


\begin{table}

\caption{Versuchsplan 1.Haelfte}
\centering
\begin{tabular}[t]{l||l|l|l|l|l|l|l|l|l|l|l|l}
\hline
Einheit & 1 & 2 & 3 & 4 & 5 & 6 & 7 & 8 & 9 & 10 & 11 & 12\\
\hline
Block A & 1 & 1 & 1 & 1 & 1 & 1 & 1 & 1 & 1 & 1 & 1 & 1\\
\hline
Block B & 1 & 1 & 1 & 1 & 1 & 1 & 2 & 2 & 2 & 2 & 2 & 2\\
\hline
Block C & 1 & 1 & 2 & 2 & 3 & 3 & 1 & 1 & 2 & 2 & 3 & 3\\
\hline
Faktor & 1 & 2 & 2 & 1 & 2 & 1 & 2 & 1 & 1 & 2 & 1 & 2\\
\hline
\end{tabular}
\end{table}

\begin{table}

\caption{Versuchsplan 2.Haelfte}
\centering
\begin{tabular}[t]{l||l|l|l|l|l|l|l|l|l|l|l|l}
\hline
Einheit & 13 & 14 & 15 & 16 & 17 & 18 & 19 & 20 & 21 & 22 & 23 & 24\\
\hline
Block A & 2 & 2 & 2 & 2 & 2 & 2 & 2 & 2 & 2 & 2 & 2 & 2\\
\hline
Block B & 1 & 1 & 1 & 1 & 1 & 1 & 2 & 2 & 2 & 2 & 2 & 2\\
\hline
Block C & 1 & 1 & 2 & 2 & 3 & 3 & 1 & 1 & 2 & 2 & 3 & 3\\
\hline
Faktor & 2 & 1 & 1 & 2 & 2 & 1 & 2 & 1 & 1 & 2 & 1 & 2\\
\hline
\end{tabular}
\end{table}

