---
title: "Versuchsplan"
author: "Danuscha Große-Hering"
date: "1.Juni 2021"
output: pdf_document
---

Wir brauchen einen Versuchsplan mit 3 Leiterinnen, Faktor der Einflussvariable(Reihenfolge der Größen), Papierkröße, Stiftgröße

Faktor: Reihenfolge der Länge
Block: Papiergröße, Stiftgröße, Versuchsleiterin

```{r}
library(agricolae)
library(knitr)

#Implemitierung ohne Blöcke (Das gleiche Ergebnis nur ohne Sortierung der eigentlichen Blöcke)

Plan <-design.ab(c(2,2,3,2), r=1, design = "crd", seed = 2021, serie = 0)$book
Plan_2 <- data.frame(Versuchseinheit=Plan$plots,Papiergroesse= Plan$A,
                     Stiftgroesse=Plan$B, Versuchsleiterin=Plan$C, Reihenfolge=Plan$D)
```


```{r}
kable(t(Plan_2[1:12,]), caption= "Versuchsplan 1.Haelfte")
kable(t(Plan_2[13:24,]), caption= "Versuchsplan 2.Haelfte")

```

```{r}

Stift <- c(rep(1,12), rep(2,12) )
Papier <- c(rep(c(rep(1,6), rep(2,6)),2))
Leiterin <- c(rep(c(1,1,2,2,3,3),4))

Reihenfolge <- as.numeric(Plan_2$Reihenfolge)

Plan <-data.frame(Proband=1:24,Block1=Stift, Block2=Papier, 
                  Block3=Leiterin, Faktor=Reihenfolge)

#kable(t(Plan[1:12,]), caption= "Versuchsplan 1.Haelfte", format = "latex") 
#kable(t(Plan[13:24,]), caption= "Versuchsplan 2.Haelfte", format = "latex")
#beides etwas umformatiert
```

\begin{table}

\caption{Versuchsplan 1.Haelfte}
\centering
\begin{tabular}[t]{l|r|r|r|r|r|r|r|r|r|r|r|r}
\hline
Versuchseinheit & 1 & 2 & 3 & 4 & 5 & 6 & 7 & 8 & 9 & 10 & 11 & 12\\
\hline
Block1 & 1 & 1 & 1 & 1 & 1 & 1 & 1 & 1 & 1 & 1 & 1 & 1\\
\hline
Block2 & 1 & 1 & 1 & 1 & 1 & 1 & 2 & 2 & 2 & 2 & 2 & 2\\
\hline
Block3 & 1 & 1 & 2 & 2 & 3 & 3 & 1 & 1 & 2 & 2 & 3 & 3\\
\hline
Faktor & 2 & 2 & 1 & 1 & 2 & 2 & 2 & 1 & 2 & 1 & 1 & 1\\
\hline
\end{tabular}
\end{table}

\begin{table}

\caption{Versuchsplan 2.Haelfte}
\centering
\begin{tabular}[t]{l|r|r|r|r|r|r|r|r|r|r|r|r}
\hline
Versuchseinheit & 13 & 14 & 15 & 16 & 17 & 18 & 19 & 20 & 21 & 22 & 23 & 24\\
\hline
Block1 & 2 & 2 & 2 & 2 & 2 & 2 & 2 & 2 & 2 & 2 & 2 & 2\\
\hline
Block2 & 1 & 1 & 1 & 1 & 1 & 1 & 2 & 2 & 2 & 2 & 2 & 2\\
\hline
Block3 & 1 & 1 & 2 & 2 & 3 & 3 & 1 & 1 & 2 & 2 & 3 & 3\\
\hline
Faktor & 1 & 2 & 1 & 2 & 1 & 1 & 1 & 2 & 1 & 2 & 2 & 2\\
\hline
\end{tabular}
\end{table}


# Erklaerungen:
A ist unsere Papiergroesse mit zwei Stufen, sodass 1:= A4 und 2:= A3 bedeutet 

B ist unsere Stiftgroesse auch mit zwei Stufen, sodass 1:= 0.5mm und 2:=2mm  bedeutet

c ist die durchführende Versuchsleiterin welche noch zugewiesen werden müssen:

```{r}
Versuchsleiterin <- c("Alicia","Kaya","Ketevan","Danuscha")

set.seed(2021)
L <- data.frame(Nummer=1:3, Leiterin=sample(Versuchsleiterin,3))
       
kable(L, caption="Dekodierung der Versuchsleiterinnen")

```
Die nicht ausgewaehlte Person, wird die Messungen übernehmen.

D ist der eigentliche Faktor, welcher erklärt in welcher Reihenfolge die Längen gezeichnet werden sollen: 1:= 5cm als erstes; 2:= 20cm als erstes

